Знай Артемий

Moscow, Russia

+7 (926) 729-18-07

artem.znay@mail.ru https://github.com/znako

Образование

Москвоский Авиационный Институт Москва, Россия Бакалавриат Институт № 8 «Компьютерные науки и прикладная математика»

Кафедра 806 «Вычислительная математика и программирование»

09.2021 - настоящее время

Опыт работы

Администрация города Королев Королев, Россия Разработка IT продуктов для автоматизации сбора и обработки информации 06.2023 - 10.2023

на языке Python с использованием библиотеки pandas и Telegram API

Москва, Россия

02.2024 - 03.2024

АО "НПО Эшелон" Специалист. Центр программных разработок

Разработка frontend части админского веб-приложения для управления

сетевым маршрутизатором "Рубикон"

Стек: TS, SCSS, React, Axios, Redux Toolkit, Vite, Material UI, FSD

ООО "Яндекс. Технологии"

Москва, Россия

03.2024 - н.в

Стажер-разработчик Разработка frontend части веб-приложения ресторанного продукта Яндекс. Еда Вендор

О себе

Меня можно характеризовать как ответственного и трудолюбивого человека. Я люблю программирование и занимаюсь им со средней школы. В 10-11 классе посещал курсы по web-разработке, изучал JS, jQuery. После школы активно самостоятельно изучал JS: читал техническую литературу, проходил как бесплатные, так и платные курсы и писал проекты. Успешно окончил обучение в школе программистов HeadHunter по направлению frontend разработка, пройдя лекционную часть с заданиями и защитив командный проект. Учитывая школьный и вузовский опыт, можно сказать, что я хорошо знаю алгоритмы и структуры данных. Так же изучаю и другие ЯП: C++, Python. Готов учиться новому, изучать новые технологии и применять их в проектах.

Проекты

Сайт-лендинг банка

12.2021

HTML CSS JS

Создал landing page. Продумал UI и для его реализации использовал observer API, lazy loading для оптимизации загрузки фотографий, slider.

Quiz React redux react-router axios Firebase 05.2023

Проект представляет из себя веб-приложение для создания и прохождения квизов/викторин. В приложении также имплементированы регистрация и вход. Управление состоянием приложения производится с помощью redux. Во всех формах осуществляется валидация данных. В качестве базы данных и хостинг платформы был выбран Firebase.

Slavic Store 12.2023

React redux-toolkit react-router axios eslint

Учебный проект: "Сервис доставки и отслеживания заказов". Веб-приложение, в котором реализованы 4 роли:

- о Клиент
 - * Отображение всех товаров
 - * Корзина
 - * Профиль для отслеживания заказов
- Курьер
 - * Отображение всех свободных заказов
 - * Возможность взять заказ и завершить его
 - Профиль для отслеживания своих заказов
- Магазин
 - * Возможность добавить товар на сайт
 - * Профиль для отображения всех товаров магазина
- Администратор

* Удаление товаров

Архитектура frontend-части приложения основана на методологии Feature-Sliced. Проект выполнялся в команде, состоящей из teamlead'a, двух backend-разработчиков и frontend-разработчика (меня).

Hard Skills

- HTML, CSS, JS, TS, React
- Технологии: Redux (toolkit), Jest, Storybook, Webpack, CI/CD, git
- Знания: Алгоритмы и структуры данных, Операционные системы

Soft Skills

• Обучаемость, адаптивность, знание английского языка на уровне чтения документации, работа в команде